臺灣臺北地方法院交通事件裁定　　　　 96年度交聲字第511號
原處分機關　交通部公路總局臺北區監理所
異　議　人
即受處分人　甲○○
代　理　人　乙○○
上列異議人即受處分人因違反道路交通管理處罰條例案件，對於
交通部公路總局臺北區監理所於民國96年4月11日所為之處分（
原處分案號：北監自裁字第裁40-A00000000號裁決書），聲明異
議，本院裁定如下：
    主  文
原處分撤銷。
甲○○不罰。
    理  由
一、原處分意旨略以：異議人即受處分人甲○○所有車牌號碼
    1468-EP號自用小客車，於民國96年1月4日夜間10時55分許
    ，在臺北市○○○路與復興北路口，因在行人穿越道臨時停
    車之違規行為，經逕行拍照採證，員警並掣單舉發移送，原
    處分機關乃依道路交通管理處罰條例第55條第1款之規定，
    裁處罰鍰新臺幣600元。
二、訊據受處分人矢口否認有原處分機關所指之違規行為，辯稱
    ：當時車輛是停在內側車道準備左轉，突然有救護車駛來，
    才將車輛往前開讓救護車通過，並非在該處臨時停車等語。
三、本院按道路交通管理處罰條例第55條第1款「汽車駕駛人，
    在行人穿越道臨時停車者，處新臺幣三百元以上六百元以下
    罰鍰」之規定，係裁罰汽車駕駛人。又本條例之處罰，受舉
    發違反道路交通管理事件之受處罰人，認為受舉發之違規行
    為應歸責他人者，應於舉發違反道路交通管理事件通知單應
    到案日期前，檢附相關證據及應歸責人相關證明文件，向處
    罰機關告知應歸責人，處罰機關應即另行通知應歸責人到案
    依法處理。逾期未依規定辦理者，仍依本條例各該違反條款
    規定處罰。道路交通管理處罰條例第85條第1項定有明文。
    經查，本件係受處分人所有車輛，於前揭時、地，因有在行
    人穿越道臨時停車之違規行為，經逕行拍照採證，員警並掣
    單舉發等情，有本件舉發違反道路交通管理事件通知單及採
    證照片等附卷可稽。依該舉發單所載應到案日期為96年2月
    15日，而本件車輛之實際駕駛人即受處分人之代理人乙○○
    ，業於95年2月6日具狀向臺北市交通事件裁決所陳明其係該
    車當時之駕駛人，並於陳述書載明其姓名、身分證統一編號
    、聯絡地址及聯絡電話，有該紙陳述書在卷可憑，堪認受處
    分人已於應到期日期前到案，並告知違規駕駛人姓名、身分
    證統一編號及住址，是按上規定，處罰機關應另行通知乙○
    ○到案依法處理，惟原處分機關並未依此處理，即將該申訴
    駁回，逕對受處分人裁罰，實有未洽。本件聲明異議意旨雖
    未就此陳明，然本件裁罰既有上開可議之處，自屬無可維持
    ，應將原處分撤銷。又本件受處分人並非上開車輛之實際駕
    駛人，而係乙○○，此業據其代理人乙○○於本院調查時自
    承在卷，且有受處分人所出具之委託書在卷足憑，故自應併
    諭知異議人不罰，而由原處分機關就乙○○部分另行為適當
    合法之裁決。
據上論斷，應依道路交通案件處理辦法第20條前段，裁定如主文
。
中　　華　　民　　國　　96　　年　　6 　　月　　29　　日
                  交通法庭法　官　許泰誠
以上正本證明與原本無異
如不服本裁定應於送達後5日內向本院提出抗告狀
 　　                     書記官　劉麗英
中　　華　　民　　國　　96　　年　　6 　　月　　29　　日
